臺灣高等法院刑事裁定
111年度聲字第1420號
聲  請  人  陳崇善律師
被      告  曾友琴


上列聲請人因被告違反就業服務法案件（本院110年度上易字第3
01號），聲請交付法庭錄音光碟，本院裁定如下：
    主  文
聲請人於繳納相關費用後，准予轉拷交付如附表所示之法庭錄音
光碟，並禁止再行複製、轉拷，且不得散布、公開播送或為非正
當目的之使用。
    理  由
一、聲請意旨略以：本件刑事案件，聲請人受被告曾友琴委任為
    選任辯護人，為依法得聲請檢閱或閱覽卷宗之人。聲請人為
    充分了解本件案件於審理過程相關陳述，特聲請准許複製並
    交付本件訴訟於法院審理過程歷次（第一審及第二審）法庭
    錄音光碟資料（含準備程序、審理期日）等語。
二、按當事人及依法得聲請閱覽卷宗之人，因主張或維護其法律
    上利益，得於開庭翌日起至裁判確定後6個月內，繳納費用
    聲請法院許可交付法庭錄音內容；當事人及依法得聲請閱覽
    卷宗之人，因主張或維護其法律上利益，聲請交付法庭錄音
    內容時，應敘明理由，由法院為許可與否之裁定；持有法庭
    錄音內容之人，就取得之錄音內容，不得散布、公開播送，
    或為非正當目的使用；法院就許可交付之法庭錄音、錄影內
    容，應為適當之加密措施，並得為禁止轉拷之限制利用措施
    ，法院組織法第90條之1第1項前段、法庭錄音錄影及其利用
    保存辦法第8條第1項、第4項、法院組織法第90條之4第1 項
    、法院辦理聲請交付法庭錄音錄影內容應行注意事項第6 點
    分別定有明文。
三、經查：本院110年度上易字第301號違反就業服務法案件，聲
    請人係被告曾友琴之選任辯護人，屬依法得聲請閱覽卷宗之
    人。參諸其聲請交付如附表所示之法庭錄音光碟之理由，係
    為了解上開違反就業服務法案件於審理過程之相關陳述等情
    ，堪認其已敘明聲請之理由，經核洵屬維護被告法律上利益
    ，且本件尚在本院審理中，足認聲請人之聲請係於法定期限
    內為之，再其聲請並無依法令規定得不予許可或限制聲請閱
    覽、抄錄或攝影卷內文書之情形，是核其聲請為有理由，爰
    裁定聲請人於繳納相關費用後，准予交付如附表所示之法庭
    錄音光碟，並依法院辦理聲請交付法庭錄音錄影內容應行注
    意事項第6點規定、法庭錄音錄影及其利用保存辦法第8條相
    關規定，就取得之內容不得散布、公開播送，或為非正當目
    的使用，並禁止被告再行轉拷利用或為其他訴訟目的以外之
    不當使用。
據上論斷，應依刑事訴訟法第220條，裁定如主文。
中　　華　　民　　國　　111 　年　　5 　　月　　4 　　日
                  刑事第十一庭  審判長法　官  張江澤
                                      法　官  梁志偉
                                      法　官  章曉文
以上正本證明與原本無異。
不得抗告。
                                      書記官  賴又瑄
中　　華　　民　　國　　111 　年　　5 　　月　　4 　　日
附表
編號 轉拷、交付之法庭錄音光碟 　1 臺灣臺北地方法院109年度易字第353號案件於109年8月19日審判程序 　2 臺灣臺北地方法院109年度易字第353號案件於109年9月23日審判程序 　3 臺灣高等法院110年度上易字第301號案件於110年4月7日準備程序   4 臺灣高等法院110年度上易字第301號案件於110年4月21日審判程序   5 臺灣高等法院110年度上易字第301號案件於111年3月2日準備程序   6 臺灣高等法院110年度上易字第301號案件於111年4月13日審判程序